【裁判字號】    94,易,598
【裁判日期】    950929
【裁判案由】    竊盜
【裁判全文】
臺灣新竹地方法院刑事判決              94年度易字第598號
公  訴  人  臺灣新竹地方法院檢察署檢察官
被      告  丙○○
被      告  庚○○
上列被告等因竊盜等案件，經檢察官提起公訴（94年度偵字第
4190 號），移送併案審理（94年度偵字第5749號、95年度偵字
第997 號、第1836號），本院判決如下：
    主  文
丙○○連續踰越牆垣，於夜間侵入住宅竊盜，累犯，處有期徒刑
貳年。應於刑之執行前令入勞動場所強制工作參年。扣案鉗子壹
支、榔頭壹支沒收。
庚○○結夥三人以上，攜帶兇器竊盜未遂，累犯，處有期徒刑陸
月，如易科罰金，以參佰元折算壹日。扣案之鉗子壹支沒收。
    事  實
一、庚○○曾於民國93年間因竊盜案件經本院以93年度竹簡字第
    40號判決有期徒刑6月確定，於94年4月28日執行完畢；丙○○曾於89年間因違反毒品危害防制條例案件經臺灣苗栗地方
    法院以89年度易字第2號判決有期徒刑10月確定，於91年10
    月3日執行完畢，均不知悔改，庚○○、丙○○與子○○ (
    丙○○之妻，於到案後另行審結)基意圖為自己不法所有之
    犯意聯絡，於94年7月28日凌晨1時，由庚○○駕駛由子○○
    向友人所借用之車號6U-0409號自用小客車，內載子○○、
    丙○○，結夥三人共同至新竹縣新豐鄉○○村○鄰○○道路
    旁，由庚○○持其所有之客觀上可供兇器使用之鉗子1支，
    著手竊取中華電信股份有限公司所有0.44MM-600P-JF規格電
    纜線，未遂之際即遭查獲，其竊盜之時間、地點、行為態樣
    如附表一所載，經警當場查獲，並扣有庚○○所有，供竊盜
    使用之鉗子1支。
二、丙○○承前為自己不法所有之意圖，基於意圖為自己不法所
    有之概括犯意，自94年9月26日至94年10月30日，單獨一人
    ，連續於附表二、三所示時間，或徒手、或持客觀上可供兇
    器使用之榔頭，竊取葉佐杜等被害人所有之物品，其竊盜行
    為之時間、地點、犯罪態樣、所得物品，如附表二、三所載
    ，經警循線查獲，並扣有丙○○所有，供竊盜使用之榔頭1
    支。
三、案經新竹縣警察局竹北分局報請臺灣新竹地方法檢察署檢察
    官偵查及移送併案辦理。
    理  由
一、訊據被告庚○○、丙○○雖坦承有如附表一所示之竊盜未遂
    之犯行，但均辯稱該次竊盜行為，僅有其二人參與，被告子
    ○○並不知情，她在車上睡覺云云，惟查：
(一)、被告庚○○、丙○○有如附表一所示之攜帶鉗子竊盜未遂行
    為，業據被告丙○○、庚○○在本院審理時供承不諱。
(二)、復有如附表一證據欄2至4所示之證據可資佐證。
(三)、被告丙○○、庚○○雖均辯稱被告庚○○竊盜時，被告子○○在車後座睡覺，毫不知情，惟被告庚○○、丙○○竊取如
    附表一所示之電纜線之時間係在凌晨1時許，竊盜之地點係
    在產業道路旁，而被告丙○○、庚○○及子○○3人所搭乘
    之汽車，係被告子○○所駕駛汽車，被告子○○係經被告丙○○要求始開車載送被告丙○○，其後因被告丙○○要求，
    至被告庚○○處，由被告庚○○開車至遭查獲地點之事實，
    亦為被告子○○在警訊中所自承 (94年度偵字第4190號偵查
    卷第20頁)，而被告丙○○、庚○○在本院審理時均亦供稱
    ，被告庚○○在出發前，被告庚○○即攜帶鉗子上車，被告
    庚○○並告知被告丙○○，準備以竊取電纜線，被告子○○
    就被告庚○○該竊盜行為顯係知情，是以被告子○○應有被
    告庚○○、丙○○攜帶鉗子竊盜行為，被告丙○○、庚○○
    辯稱子○○就該竊盜不知情，應係事後迴護之詞，自無可採
    。事證明確，被告庚○○、丙○○此部分與被告子○○三人
    ，攜帶鉗子竊盜未遂之事實，洵堪認定。
二、至就附表二被告丙○○連續多次竊盜犯行部分，被告丙○○
    就該部分之犯行，坦承不諱，核與如附表二所示之證據相符
    ，事證明確，被告丙○○此部分之竊盜犯行亦堪以認定。
三、至就附表三部分，被告丙○○則否認有該部分之犯行，辯稱
    該部分之竊盜犯行，是他依警員之要求始承認有該部分之竊
    盜行為，但該部分之竊盜行為確非他所為云云，惟查被告丙○○確有如附表三所示之竊盜行為，業據被告丙○○在警訊
    中供承不諱，且被告丙○○就該部分之竊盜行為，在本院在
    95 年1月25日、95年3月20日、95年5月22日行準備程序時，
    均表示認罪，在95年5月22日中復就檢察官併案之詐欺、偽
    造文書部分 (詳見後述說明)表示不認罪，復有如附表三各
    竊盜犯行中證據所示之各項證據可資佐證，被告丙○○翻異
    前供，否認有此部分之竊盜，顯係卸責之詞，自無可採。事
    證明確，被告丙○○如附表三部分竊盜犯行，亦洵堪認定。
四、法律適用新舊法比較部分：
(一)、95年7月日經修正生效施行之刑法第28條之原條文內容，雖
    由「二人以上共同實施犯罪之行為者，皆為正犯。」，修正
    更改為「二人以上共同實行犯罪之行為者，皆為正犯」。然
    關於上開共同正犯之條文用語之修正，並不影響本件之論罪
    科刑，不生新舊法比較適用之問題，自應適用修正前之刑法
    第28條之規定。
(二)、被告丙○○行為後，刑法於95年7月1日修正公佈施行，刑法
    第55條牽連犯、第56條連續犯規定均業已刪除，依修正後之
    刑法已刪除刑法牽連犯、連續犯之規定，則被告丙○○所犯
    上述各罪應依數罪併罰論斷之，比較新舊法之規定，修正後
    之規定並非較有利於被告，應適用修正前刑法第55條牽連犯
    及第條連續犯之規定（最高法院九十五年第八次刑事庭會議
    決議參照）。
(三)、被告庚○○、丙○○有如事欄所載之前案紀錄，茲均於受有
    期徒刑執行後5年以內再故意犯本件有期徒刑以上之本件之
    罪，不論依修正前之刑法第47條，或修正後之刑法第47條第
    一項之規定，均構成累犯，對被告而言並無有利或不利之情
    形，自不生新舊法比較之問題。
(四)、被告庚○○行為時之刑法第41「犯最重本刑為5年以下有期
    徒刑以下之刑之罪，而受6個月以下有期徒刑或拘役之宣告
    ，因身體、教育、職業、家庭之關係或其他正當事由，執行
    顯有困難者，得以1元以上3元以下折算一日，易科罰金。」
    。又被告行為時之易科罰金折算標準，修正前罰金罰鍰提高
    標準條例第2條前段（現已刪除）規定，就其原定數額提高
    為100倍折算1日，則本件被告庚○○行為時之易科罰金折算
    標準，應以銀元300元折算1日，經折算為新臺幣後，應以新
    臺幣900元折算為1日。惟95年7月1日修正公布施行之刑法第
    41條第1項前段則規定：「犯最重本刑為五年以下有期徒刑
    以下之刑之罪，而受六個月以下有期徒刑或拘役之宣告者，
    得以新臺幣一千元、二千元或三千元折算一日，易科罰金。
    」。比較修正前後之易科罰金折算標準，以95年7月1日修正
    公布施行前之規定，較有利於被告，則應依刑法第2條第1項
    前段，適用修正前刑法第41條第1項前段規定，定其易科罰
    金折算標準。
五、按刑法之攜帶兇器竊盜罪，只須行竊時攜帶具有危險性之兇
    器已足，並不以攜帶之初有行兇之意圖為必要，而上開鉗子
    、榔頭，為鐵製，客觀上足以傷害人身體，應認屬刑法第
    321條第1項第3款所規定之「兇器」。核被告庚○○、丙○○所為，於如附表一所示時、地與被告子○○，結夥三人持
    鉗子行竊未遂之行為，係犯刑法第321條第2項、第1項第3款
    、第4款之加重竊盜未遂罪；被告丙○○所為附表二、三所
    示之竊盜、毀損犯行，所犯罪名如附表二、三所載。被告庚○○、丙○○與子○○就附表一之犯行，有犯意聯絡與行為
    分擔，為共同正犯。被告所犯如附表二編號6、7之攜帶兇器
    竊盜行為與毀損行為間，有方法結果之牽連關係，應從一重
    之攜帶兇器竊盜罪處斷。被告丙○○所犯如附表一、二、三
    所示之22次竊盜犯行，時間緊接，手法相近，所犯係基本構
    成要件相同之罪，顯係基於概括犯意為之，為連續犯，依修
    正前刑法第56條之規定以一情節較重之踰越牆垣，夜間侵入
    住宅竊盜罪論，並依法加重其刑。被告丙○○如附表二、三
    所示之犯行即移送併辦部分，雖未據起訴，然與前開起訴後
    經本院認定有罪之如附表一部分，有連續犯之裁判上一罪關
    係，依審判不可分之原則，應由本院併予審理。被告庚○○
    、丙○○有如事實欄一所載犯罪科刑，分別94年4月28日、
    91年10月3日執行完畢，有臺灣高等法院被告前案紀錄表足
    憑，均於五年內再犯本件最重本刑為有期徒刑以上之前述竊
    盜罪，皆為累犯，被告庚○○應依刑法第47條之規定加重其
    刑，被告丙○○依法遞加重其刑。被告庚○○所犯加重竊盜
    未遂部分，依法減輕其刑，並依法先加後減。爰審酌被告被
    告庚○○、丙○○犯罪後坦承犯行，被告庚○○部分犯罪所
    可能獲得之利益、手段、被告丙○○部分竊盜之次數達22
    次、嚴重影響國民財產權益、犯罪所之利益、手段、所生危
    害等一切情狀，分別量處如主文所示之刑。被告庚○○部分
    並同時諭知易科罰金之折算標準。
六、被告丙○○於前開時間，自94年7月至同年10月間，共犯有
    前述多達22起竊盜犯行，顯有犯罪之習慣，併依竊盜犯贓物
    犯保安處分條例第3條第1項第1款之規定，宣告其於刑之執
    行前，令入勞動場所強制工作3年，以期矯正犯罪習慣。被
    告丙○○持以行竊榔頭一支、被告庚○○用以行竊使用之鉗
    子1支，分為被告丙○○、庚○○所有，亦據其等供承在卷
    ，依刑法第38條第1項第2款規定併予宣告沒收。
七、退回併案部分：檢察官另認被告丙○○於如附表二編號6所
    時間，竊取被害人彭彥仁 (原名彭勝宇)之皮包後，再持被
    害人彭彥仁所有之信用卡 (卡號：0000000000000000 號)前
    往新竹縣湖口鄉○○街94號「紫藤服飾」、新竹縣湖口鄉○○路74號「奇師男女牛仔專賣店」，接續偽造「彭彥仁」簽
    名，以購物行使，共盜刷1萬7千4百4元，認被告丙○○此部
    分之行為另成立刑法第216條、第210條行使偽造私文書罪、
    第339條第1項詐欺取財罪嫌等語 (即95年度偵字第1836號偵
    查卷移送併案辦理部分)。惟訊據被告丙○○否認有此部分
    之行使偽造文書、詐欺之犯行，辯稱其竊得皮包後，將現金
    取出，即將信用卡丟於該地附近，並未以被害人彭彥仁名義
    刷卡購物等語，檢察官認被告丙○○涉有此部分之犯行，係
    以被害人彭彥仁在偵查中之指述、信用卡簽帳單及交易明細
    為憑。惟被害人彭彥仁在偵查中之指述僅能證明其其物品遭
    竊，至信用卡簽帳單及交易明細僅能證明有人使用被害人彭
    彥仁之信用卡消費購物，均不能證明係被告丙○○所為，且
    在本院審理中，經公訴檢察官指揮司法警察訊問前二商店之
    負責人任進峰、店員張彩雲之結果，均表示無法確認係何人
    來店消費，是並無證據證明被告丙○○涉有此部分之犯行，
    此部分應退檢察官，由檢察官另行偵處。
據上論斷，應依刑事訴訟法第299條第1項前段，修正前刑法第28
條、修正前刑法第56條、修正前刑法第55條、第321條第1項第1
款、第2款、第354條、第47條，第38條條第1項第2款，修正前罰
金罰鍰提高標準條例第2條前段，竊盜犯贓物犯保安處分條例第3
條第1項第1款、第4條、第5條第1項前段，判決如主文。
本案經檢察官林鳳師到庭執行職務。
中    華    民    國    95    年    9     月    29    日
                  刑事第二庭    審判長法  官
                                      法  官
                                      法  官
以上正本證明與原本無異。
不得上訴。
                                      書記官
中    華    民    國    95    年    1     月    27    日
附錄本案論罪科刑法條全文
刑法第三百二十一條第一項
犯竊盜罪而有左列情形之一者，處六月以上、五年以下有期徒刑
：
一  於夜間侵入住宅或有人居住之建築物、船艦或隱匿其內而犯
    之者。
二  毀越門扇、牆垣或其他安全設備而犯之者。
三  攜帶兇器而犯之者。
四  結夥三人以上而犯之者。
五  乘火災、水災或其他災害之際而犯之者。
六  在車站或埠頭而犯之者。
附表一(起訴之事實)
時間：94年7月28日
地點：新竹縣新豐鄉○○村○鄰○○道路上
犯罪態樣：丙○○、庚○○、子○○基於意圖為自己不法所有之
          犯意聯絡，結夥三人，由庚○○持其所有客觀上可供
          兇使用鉗子1支，丙○○、子○○在汽車上把風，以
          繫之於汽車後行李箱拖行之方式，共同竊取中華電信
          股份有限公司所有在地下排水溝內之電纜線，未得手
          之際，遭查獲。
證據：1.被告丙○○、庚○○在偵查及審理中之自白。
      2.證人黎傳浩在偵查中之證詞。
      3.贓證物認領保管單。
      4.鉗子1支扣案。
附表二(94年度偵字第5749號偵查卷併案之事實)
編號1
時間：94年9月29日晚上7時30分許
地點：桃園縣楊梅鎮上湖里8鄰16之9號前
犯罪態樣：丙○○單獨竊取葉佐杜所有停放在該地之車號
          PQT-502 號機車。
證據：1.被告丙○○警訊中及審理中之自白。
      2.被害人葉佐杜在警訊中之指訴 (94年偵字第5749號偵查
        卷42頁至44頁)。
      3.贓證物認領保管單(同前偵查卷63頁)。
所犯罪名：刑法第320條第1項竊盜罪
編號2
時間：94年9月30日下午16時30分許
地點：新竹縣縣湖口鄉○○街26巷31號前
犯罪態樣：丙○○單獨持客觀上可供兇器使用之其所有之榔頭，
          敲破彭恆毅所有車號AV-8103號自用小客車之車窗 (
          毀損部分未經告訴)，竊取彭恆毅所有放在車內之存
          摺、印章2個、身分證、健保卡及現金新台幣4萬元。
證據：1.被告丙○○警訊中及審理中之自白。
      2.被害人彭恆毅在警訊中之指訴 (94年偵字第5749號偵查
        卷40頁至41頁)。
      3.贓證物認領保管單(同前偵查卷62頁)。
所犯罪名：刑法第321條第1項第3款攜帶兇器竊盜罪
編號3
時間：94年10月1日下午17時30分許
地點：新竹縣縣湖口鄉○○街125號旁
犯罪態樣：丙○○單獨持客觀上可供兇器使用之其所有之榔頭，
          敲破莊水木所有車號JR-4233號自用小客車之車窗 (
          毀損部分未經告訴)，竊取莊水木所有放在車內之汽
          車駕駛執照、重機車駕駛執照及汽車行照。
證據：1.被告丙○○警訊中及審理中之自白。
      2.被害人莊水木在警訊中之指訴 (94年偵字第5749號偵查
        卷19頁至20頁)。
所犯罪名：刑法第321條第1項第3款攜帶兇器竊盜罪
編號4
時間：94年10月11日8時20分許
地點：新竹縣縣湖口鄉○○路與新湖路口
犯罪態樣：丙○○單獨打開陳蓉貞所駕駛車號FC-8731號自用小
          客車之車門 (故障未鎖)，竊取陳蓉貞所有放在車內
          內有現金新台幣2萬2千元、身分證、汽車駕駛執照、
          機車駕駛執照、學生證、信用卡、提款、存摺、印章
          之皮包。
證據：1.被告丙○○警訊中及審理中之自白。
      2.被害人陳容貞在警訊中之指訴 (94年偵字第5749號偵查
        卷21頁至22頁)。
所犯罪名：刑法第320條第1項竊盜罪
編號5
時間：94年10月18日晚上20時許
地點：新竹縣縣湖口鄉○○路○段山葉機車工廠旁
犯罪態樣：丙○○單獨持客觀上可供兇器使用之其所有之榔頭，
          敲破劉佳偉所有車號4723-KW號自用小客車之車窗 (
          毀損部分未經告訴)，竊取劉佳偉所有放在車內之身
          分證、提款卡及現金1千3百元。
證據：1.被告丙○○警訊中及審理中之自白。
      2.被害人劉佳偉在警訊中之指訴 (94年偵字第5749號偵查
        卷27頁至28頁)。
      3.贓證物認領保管單(同前偵查卷59頁)。
所犯罪名：刑法第321條第1項第3款攜帶兇器竊盜罪
編號6
時間：94年10月18日晚上22時許
地點：新竹縣縣湖口鄉○○路○段山葉機車工廠旁
犯罪態樣：丙○○單獨持客觀上可供兇器使用之其所有之榔頭，
          敲破彭勝宇所有車號9932-HC號自用小客車之車窗，
          竊取彭勝宇所有放在車內之身分證、汽車行車執照、
          汽車駕駛執照、現金4千元、提款卡1張、金融卡1張
          信用卡2張、汽車音響1組。
證據：1.被告丙○○警訊中及審理中之自白。
      2.被害人彭勝宇在警訊中之指訴 (94年偵字第5749號偵查
        卷23頁至24頁)。
所犯罪名：刑法第321條第1項第3款攜帶兇器竊盜罪、第354條毀
          損汽車玻璃罪
編號7
時間：94年10月19日下午17時許
地點：新竹縣新豐鄉○○路
犯罪態樣：丙○○單獨竊取吳政緯所有車號AAT-482號機車車牌1
          面。
證據：1.被告丙○○警訊中及審理中之自白。
      2.被害人吳政緯在警訊中之指訴 (94年偵字第5749號偵查
        卷38頁至39頁)。
      3.贓證物認領保管單(同前偵查卷61頁)。
所犯罪名：刑法第320條第1項竊盜罪
編號8
時間：94年10月22日10時50分許
地點：新竹縣湖口鄉○○街137號旁
犯罪態樣：丙○○單獨持客觀上可供兇器使用之其所有之榔頭，
          敲破溫英智所有車號5H-7646號自用小客車之車窗 (
          毀損部分未經告訴)，竊取溫英智所有放在車內之書
          面資料。
證據：1.被告丙○○警訊中及審理中之自白。
      2.被害人溫英智在警訊中之指訴 (94年偵字第5749號偵查
        卷25頁至26頁)。
所犯罪名：刑法第321條第1項第3款攜帶兇器竊盜罪
編號9
時間：94年10月29日6時許
地點：新竹縣湖口鄉○○路○段57號前
犯罪態樣：丙○○單獨持客觀上可供兇器使用之其所有之榔頭，
          敲破陳姝蓉所有車號OX-9122號自用小客車之車窗，
          竊取陳姝蓉所有放在車內之音響、零錢包 (內約有1
          百元)及重低音喇叭。
證據：1.被告丙○○警訊中及審理中之自白。
      2.被害人陳姝蓉在警訊中之指訴 (94年偵字第5749號偵查
        卷35頁至36頁)。
      3.贓證物認領保管單(同前偵查卷57-58頁)。
所犯罪名：刑法第321條第1項第3款攜帶兇器竊盜罪、第354條毀
          損汽車玻璃罪
編號10
時間：94年10月30日3時許
地點：新竹縣湖口鄉○○路76巷旁停車場
犯罪態樣：丙○○單獨持客觀上可供兇器使用之其所有之榔頭，
          敲破陳佳顯所使用之車號YT-5052號自用小客車之車
          窗 (毀損部分未經告訴)，竊取財物，因該車內無值
          錢財物而未遂。
證據：1.被告丙○○警訊中及審理中之自白。
      2.被害人陳佳顯在警訊中之指訴 (94年偵字第5749號偵查
        卷29頁至30頁)。
所犯罪名：刑法第321條第2項、第1項第3款攜帶兇器竊盜罪未遂
附表三(95年度偵字第997號偵查卷併案事實)
編號1
時間：民國94年9月26日20時許至同日22時許間
地點：新竹縣湖口鄉○○路1巷8號精英托兒所
犯罪態樣：丙○○單獨逾越牆垣侵入被害人癸○○經營並兼住宅
          之精英拖兒所內徒手竊取電腦主機及液晶螢幕各1臺
          ，得手後離去。嗣於同日23時，在新竹縣湖口鄉○○
          路，將上開竊得物品交予真實姓名年籍不詳綽號「阿
          明」者，換取毒品施用。
證據：1.被告丙○○警訊中及審理中之自白。
      2.被害人癸○○在警訊中之指訴 (95年偵字第997號偵查
        卷18頁至19頁)。
      3.查證照片1張(同前偵查卷49頁)。
所犯罪名：刑法第321條第1項第1款、第2款夜間侵入住宅，踰越
          牆垣竊盜罪
編號2
時間：民國94年10月2日11時35分許
地點：新竹縣湖口鄉○○村○○路○段50巷28號前
犯罪態樣：丙○○單獨竊取湖口鄉公所所有監視器鏡頭2支，得
          手後離去。郭嗣於同日，將上開竊得之監視器鏡頭2支
          ，棄置在新然妹所有之手竹縣湖口鄉王爺橋下。
證據：1.被告丙○○警訊中及審理中之自白。
      2.證人即孝勢村得長丑○○在警訊中之指訴 (95年偵字第
        997號偵查卷20頁至21頁)。
      3.查證照片1張(同前偵查卷49頁)。
所犯罪名：刑法第320條第1項竊盜罪
編號3
時間：民國94年10月4日16時15分許
地點：新竹縣湖口鄉○○村○○路○段67號對面空地
犯罪態樣：丙○○單獨使用徒手竊取被害人壬○○所有之手提發
          電機1臺，得手後離去。嗣於不詳時、地，將上開竊
          得物品，借予真實姓名年籍不詳綽號「阿德」之男子
          使用。
證據：1.被告丙○○警訊中及審理中之自白。
      2.被害人壬○○在警訊中之指訴 (95年偵字第997號偵查
        卷22頁至23頁)。
      3.查證照片1張(同前偵查卷50頁)。
所犯罪名：刑法第320條第1項竊盜罪。
編號4
時間：民國94年10月9日晚上8時30分許
地點：新竹縣湖口鄉○○村○○鄰○○路○段428巷52弄1號
犯罪態樣：丙○○單獨夜間侵入住宅，徒手竊取被害人辛○○所
          有之電腦主機及液晶螢幕各1臺，得手後離去。嗣因
          不慎摔壞，乃於不詳時間，將上開竊得物品棄置在不
          詳地點。
證據：1.被告丙○○警訊中及審理中之自白。
      2.被害人辛○○在警訊中之指訴 (95年偵字第997號偵查
        卷24頁至25頁)。
      3.查證照片1張(同前偵查卷50頁)。
所犯罪名：刑法第321條第1項第1款夜間侵入住宅竊盜罪。
編號5
時間：民國94年10月13日7時30分許
地點：新竹縣湖口鄉○○街8號前
犯罪態樣：丙○○單獨持客觀上足以危害人生命、身體，可作為
          兇器之榔頭1支，敲破被害人戊○○所有車牌號碼Ｋ9
          -8640號自用小貨車車窗 (毀損部分未經告訴)，徒手
          竊取車內戊○○所有之黑色包包（內有駕照、汽車行
          照、中國信託信用卡、匯豐銀行信用卡、第七銀行存
          款簿、印章、戶口名簿各1份）得手後離去，嗣將上
          開竊得物品花用殆盡。
證據：1.被告丙○○警訊中及審理中之自白。
      2.被害人戊○○在警訊中之指訴 (95年偵字第997號偵查
        卷26頁至27頁)。
      3.查證照片1張(同前偵查卷51頁)。
所犯罪名：刑法第321條第1項第3款攜帶兇器竊盜。
編號6
時間：民國94年10月14日6時30分許
地點：新竹縣湖口鄉○○村○○路○段84號屋簷下
犯罪態樣：丙○○單獨使用徒手竊取被害人甲○○所有之監視器
          1臺，得手後離去。嗣於同日，將上開竊得物品，棄
          置於新竹縣湖口鄉○○村○○路○段附近路旁。
證據：1.被告丙○○警訊中及審理中之自白。
      2.被害人甲○○在警訊中之指訴 (95年偵字第997號偵查
        卷28頁至29頁)。
      3.查證照片1張(同前偵查卷51頁)。
所犯罪名：刑法第320條第1項竊盜罪。
編號7
時間：民國94年10月19日7時50分許
地點：新竹縣湖口鄉○○村○○路○段235號前
犯罪態樣：丙○○單獨持客觀上足以危害人生命、身體，可作為
          兇器之不詳工具，撬開被害人賴慧足所有、寅○○使
          用之車牌號碼ＢＶ─0048號自用小客車車門鎖，徒手
          竊取車內現金新臺幣（下同）20餘元、國道高速公路
          回數票（下稱回數票）4張及上開車輛行車執照1 張
          ，得手後離去，嗣將上開竊得物品花用殆盡。
證據：1.被告丙○○警訊中及審理中之自白。
      2.被害人寅○○在警訊中之指訴 (95年偵字第997號偵查
        卷30頁至31頁)。
      3.查證照片1張(同前偵查卷52頁)。
所犯罪名：刑法第321條第1項第3款攜帶兇器竊盜罪。
編號8
時間：民國94年10月22日7時20分許
地點：新竹縣湖口鄉○○路428巷52弄13號前
犯罪態樣：丙○○單獨持客觀上足以危害人生命、身體，可作為
          兇器之榔頭1支，敲破被害人賴淑珍所有、被害人余
          佳雙使用之車牌號碼ＣＪ─8681號自用小客車車窗
          (毀損部分未據告訴)，徒手竊取車內無線電主機1部
          ，得手後離去。嗣因不慎將上開竊得物品摔壞，乃於
          不詳時間，將上開竊得物品棄置在不詳地點。
證據：1.被告丙○○警訊中及審理中之自白。
      2.被害人乙○○在警訊中之指訴 (95年偵字第997號偵查
        卷32頁至33頁)。
      3.查證照片1張(同前偵查卷52頁)。
所犯罪名：刑法第321條第1項第3款攜帶兇器竊盜罪。
編號9
時間：民國94年10月22日12時10分許
地點：新竹縣湖口鄉○○路2段50巷內
犯罪態樣：丙○○單獨持客觀上足以危害人生命、身體，可作為
          兇器之榔頭1支，敲破被害人丁○○所有車牌號碼Ｈ
          Ｚ─9615號自用小客車車窗 (毀損部分未據告訴)，
          徒手竊取車內不詳數目回數票及電話卡，得手後離去
          。嗣將上開竊得物品花用殆盡。
證據：1.被告丙○○警訊中及審理中之自白。
      2.被害人丁○○在警訊中之指訴 (95年偵字第997號偵查
        卷34頁至35頁)。
      3.查證照片1張(同前偵查卷53頁)。
所犯罪名：刑法第321條第1項第3款攜帶兇器竊盜罪。
編號10
時間：民國94年10月24日22時20分許
地點：新竹縣湖口鄉○○路97號前
犯罪態樣：丙○○單獨持客觀上足以危害人生命、身體，可作為
          兇器之榔頭1支，敲破被害人己○○所有車牌號碼Ｑ8
          -0885號自用小客車車窗 (毀損部分未據告訴)，徒手
          竊取車內現金2萬元及行動電話1支，得手後離去。嗣
          將上開竊得現金花用殆盡，另於不詳時、地，酒後遺
          失上開竊得之行動電話。
證據：1.被告丙○○警訊中及審理中之自白。
      2.被害人己○○在警訊中之指訴 (95年偵字第997號偵查
        卷36頁至37頁)。
      3.查證照片1張(同前偵查卷53頁)。
所犯罪名：刑法第321條第1項第3款攜帶兇器竊盜罪。
編號11
時間：民國94年10月28日14時許
地點：新竹縣湖口鄉東興村長威新城產業道上
犯罪態樣：丙○○單獨持客觀上足以危害人生命、身體，可作為
          兇器之榔頭1支，敲破被害人卯○○所有車牌號碼221
          0-ＫＷ號自用小客車車窗 (毀損部分未據告訴)，徒
          手竊取車內現金200元，得手後離去。嗣將上開竊得
          物品花用殆盡。證據：1.被告丙○○警訊中及審理中
          之自白。
      2.被害人卯○○在警訊中之指訴 (95年偵字第997號偵查
        卷38頁至39頁)。
      3.查證照片1張(同前偵查卷54頁)。
所犯罪名：刑法第321條第1項第3款攜帶兇器竊盜罪。


司法院資訊處製作；財團法人民間司法改革基金會備份。
